臺灣高等法院臺中分院刑事判決　　　　96年度上訴字第2853號
上　訴　人
即　被　告　丙○○
選任辯護人　林開福　律師
　　　　　　蔡琇媛　律師
上　訴　人
即　被　告　戊○○
選任辯護人　宋永祥　律師
　　　　　　盧昱成　律師
上　訴　人
即　被　告　乙○○
指定辯護人　本院公設辯護人　丁○○
上列上訴人等因違反台灣地區與大陸地區人民關係條例案件，不
服臺灣臺中地方法院96 年度訴字第1791號中華民國96年9月28日
第一審判決（起訴案號：臺灣臺中地方法院檢察署96年度偵字第
8774號），提起上訴，本院判決如下：
    主  文
原判決撤銷。
丙○○共同違反不得使大陸地區人民非法進入臺灣地區之規定，
累犯，處有期徒刑壹年捌月，減為有期徒刑拾月；扣案如附表編
號１至６所示之物沒收。又共同行使明知為不實之事項，而使公
務員登載於職務上所掌之公文書，足以生損害於公眾，累犯，處
有期徒刑柒月，減為有期徒刑參月又拾伍日；扣案如附表編號３
、６、７所示之物沒收。又共同明知為不實之事項，而使公務員
登載於職務上所掌之公文書，足以生損害於公眾，累犯，處有期
徒刑伍月，減為有期徒刑貳月又拾伍日；扣案如附表編號３、６
、７所示之物沒收。又共同意圖使女子與他人為性交之行為，而
容留以營利，累犯，處有期徒刑壹年，減為有期徒刑陸月；扣案
如附表編號３、６、８所示之物沒收。應執行有期徒刑壹年參月
，扣案如附表所示之物沒收。
戊○○共同違反不得使大陸地區人民非法進入臺灣地區之規定，
處有期徒刑壹年陸月，減為有期徒刑玖月；扣案如附表編號１至
６所示之物沒收。又共同行使明知為不實之事項，而使公務員登
載於職務上所掌之公文書，足以生損害於公眾，處有期徒刑陸月
，減為有期徒刑參月；扣案如附表編號３、６、７所示之物沒收
。又共同明知為不實之事項，而使公務員登載於職務上所掌之公
文書，足以生損害於公眾，處有期徒刑肆月，減為有期徒刑貳月
；扣案如附表編號３、６、７所示之物沒收。又共同意圖使女子
與他人為性交之行為，而容留以營利，處有期徒刑拾月，減為有
期徒刑伍月；扣案如附表編號３、６、８所示之物沒收。應執行
有期徒刑拾壹月，扣案如附表所示之物沒收。
乙○○共同違反不得使大陸地區人民非法進入臺灣地區之規定，
處有期徒刑壹年肆月；減為有期徒刑捌月；扣案如附表編號１至
６所示之物沒收。又共同行使明知為不實之事項，而使公務員登
載於職務上所掌之公文書，足以生損害於公眾，處有期徒刑肆月
，減為有期徒刑貳月；扣案如附表編號３、６、７所示之物沒收
。又共同明知為不實之事項，而使公務員登載於職務上所掌之公
文書，足以生損害於公眾，處有期徒刑參月，減為有期徒刑壹月
又拾伍日；扣案如附表編號３、６、７所示之物沒收。應執行有
期徒刑玖月；扣案如附表編號１至７所示之物沒收。
    事  實
一、丙○○前於民國九十二年間因妨害風化案件，經原審法院以
    九十二年度訴字第一四○○號判決判處有期徒刑三月確定，
    於九十二年九月十八日易科罰金執行完畢；另戊○○則於八
    十八年間因重利案件，經原審法院判處有期徒刑九月，上訴
    後經本院於八十九年十月十七日以八十八年度上訴字第二三
    九○號判決上訴駁回並宣告緩刑四年，於八十九年十一月四
    日確定，詎均仍不知悔改。丙○○、戊○○、乙○○均明知
    李春蘭係大陸地區成年女子（另經臺灣臺中地方法院檢察署
    檢察官以九十六年度偵字第八七七四號為職權不起訴處分）
    ，不得以非法方法入境臺灣地區，而乙○○於主觀上並無與
    大陸地區女子李春蘭結婚之意思。丙○○、戊○○為使大陸
    地區女子李春蘭得以假結婚之方式取得探親名義非法進入臺
    灣地區，竟與乙○○共同基於違反不得使大陸地區人民非法
    進入台灣地區之規定之犯意聯絡，及與乙○○、李春蘭共同
    基於行使使公務員將不實事項登載於職務上所掌公文書（行
    使保證書部分）、使公務員將不實事項登載於職務上所掌公
    文書（戶籍登記部分）之犯意聯絡；丙○○、戊○○復另共
    同基於意圖使女子與他人為性交行為而媒介、容留以營利之
    犯意聯絡，而為下列行為：
（一）先由丙○○與戊○○各出資新臺幣（下同）九萬元，並約
      定由戊○○負責尋找人頭老公，而由丙○○負責辦理相關
      入境手續，將來獲利則由丙○○、戊○○平分。丙○○、
      戊○○達成上揭協議後，戊○○隨即開始尋找人頭老公，
      嗣於九十五年六、七月間某日，戊○○在臺中市○○路某
      不知名之泡沫紅茶店向乙○○表示若願意充當人頭老公，
      每月可有三萬元之外快。至此，乙○○乃與丙○○、戊○○共同基於上揭以假結婚方式使大陸地區人民李春蘭非法
      進入臺灣地區及行使使公務員登載不實文書之犯意聯絡，
      而當場允諾，戊○○乃向乙○○介紹丙○○認識，並約定
      時間由乙○○將身分證、單身證明等證明文件交由丙○○
      辦理護照。嗣於九十五年十月二十一日，由乙○○出境前
      往大陸地區廣西省桂林市，與丙○○安排亦圖以假結婚方
      式進入臺灣地區之大陸地區成年女子李春蘭會面，乙○○
      乃於同年十月二十五日，與李春蘭前往大陸地區廣西省桂
      林市虛偽辦理結婚登記手續，而取得「結婚證」，及於翌
      日取得廣西壯族自治區桂林市公證處所發給之「公證書」
      後，乙○○即於同年十月二十九日返回臺灣，並持上開「
      結婚證」及「公證書」，向財團法人海峽交流基金會（下
      簡稱海基會）辦理驗證，並於九十五年十一月二十三日取
      得海基會核發（九五）中核字第○七一○五六號「證明」
      。乙○○並攜帶上揭大陸地區之結婚證明文件及丙○○提
      供之李春蘭相關年籍資料，於九十五年十一月十七日某時
      ，前往臺中縣警察局豐原分局頭家派出所，於空白之「大
      陸地區人民進入臺灣地區保證書」上填具李春蘭及乙○○
      之年籍資料，並就二人之關係填載為「夫妻」，使不知情
      之該派出所之承辦員警吳其中，僅依乙○○之陳述而為形
      式審查，而在對保或證明機關（構）簽註意見欄上，就保
      證人乙○○所稱其與被保人李春蘭係夫妻關係，有擔任保
      證人資格之不實內容為對保核章，而登載於其職務上所掌
      之文書，足以生損害於警察機關對於大陸地區人民與臺灣
      地區人民婚姻狀況管理之正確性。嗣乙○○即以配偶來臺
      探親為由，於九十五年十一月二十三日，填具「大陸地區
      人民進入臺灣地區旅行證申請書」，並提出上開「大陸地
      區人民進入臺灣地區保證書」，向內政部入出國及移民署
      專勤事務第二大隊臺中縣專勤隊（下稱臺中縣專勤隊），
      申請李春蘭入境來臺而行使之，足以生損害於入出境管理
      機關對於大陸地區人民申請入境臺灣地區許可之正確性。
      經臺中縣專勤隊為面談並實質審查後，核發給大陸地區女
      子李春蘭「中華民國臺灣地區旅行證」，准予李春蘭入境
      。丙○○等並將上開旅行證於不詳時、地，郵寄予李春蘭
      ，使李春蘭得以配偶探親名義，於九十六年三月十七日持
      上開旅行證以為掩飾，自臺灣高雄小港機場（下稱高雄小
      港機場）非法而進入臺灣地區，而違反不得使大陸地區人
      民非法進入臺灣地區之規定。入境後，由丙○○、戊○○
      、乙○○三人，共同駕車前往高雄小港機場，搭載李春蘭
      至臺中市○區○○○路三百六十七號九樓二十七室（犯罪
      事實一）。
（二）嗣丙○○、戊○○、乙○○又另與李春蘭共同基於使公務
      員登載不實文書之犯意聯絡，推由李春蘭與乙○○於九十
      六年三月二十二日某時，持性質非屬公文書之前開「結婚
      證」、「公證書」及海基會「證明」，共同前往臺中縣潭
      子鄉戶政事務所（下稱潭子鄉戶政事務所）填寫「結婚登
      記申請書」，向潭子鄉戶政事務所申辦結婚戶籍登記，使
      不知情之承辦公務員將「乙○○於九十五年十月二十五日
      與李春蘭結婚」之不實事項登載於職務上所掌之戶籍登記
      簿、戶口名簿等公文書上，足以生損害於潭子鄉戶政事務
      所對於戶籍管理之正確性（犯罪事實二）。
（三）丙○○、戊○○再與真實姓名年籍不詳綽號「蔡姐」之成
      年女子（下稱「蔡姐」），另行共同基於反覆意圖使女子
      與他人為性交行為而媒介、容留以營利之犯意聯絡，自九
      十六年三月二十日起，在「蔡姐」所經營位於臺中市○區
      ○○○路三百六十七號九樓之五、七、八室套房之「樂透
      應召站」，共同媒介、容留李春蘭與不特定男客從事性交
      即男客將生殖器插入女子生殖器內來回抽送至射精為止之
      行為。李春蘭每天工作時間從十四時許起，至二十四時止
      ，每天從事性交三至五人，每次性交代價為二千八百元至
      三千元不等，所得由李春蘭分得七百元，其餘代價則由「
      蔡姐」分得，丙○○與戊○○再向「蔡姐」共同分得七百
      元之抽得金（犯罪事實三）。
（四）嗣於九十六年三月三十日二十時許，為警在臺中市○區○○○路三六七號「大衛營影城」後門查獲丙○○，並扣得
      丙○○所有，供丙○○、戊○○、乙○○犯違反不得使大
      陸地區人民非法進入臺灣地區之規定之罪所用之李春蘭大
      頭照相片二張、乙○○名片一張、記載安排李春蘭到台灣
      之費用及李春蘭至台灣後之花費之筆記本一本、記載李春
      蘭地址帳號之便條紙一張、記載乙○○大陸地區花費便條
      紙一張、與李春蘭聯絡用之ＡＬＣＡＴＥＬ牌行動電話一
      支（使用門號0000000000號）等物（其中丙○○筆記本、行動電話並供丙○○、戊○○、乙○○與共犯
      李春蘭犯行使明知為不實之事項而使公務員登載於職務上
      所掌之公文書罪及使公務員登載於職務上所掌之公文書罪
      之用，暨供丙○○、蔡睿犯圖利使人性交罪之用）。嗣於
      同日夜間二十時三十分許，在臺中市○區○○○路三百六
      十七號九樓二十七室查獲李春蘭，並扣得「蔡姐」所有供
      與丙○○、戊○○共同犯圖利使人性交罪所用之ＱＫ牌保
      險套六十六個；及李春蘭所有供與丙○○、戊○○、乙○○犯行使明知為不實之事項而使公務員登載於職務上所掌
      之公文書罪及使公務員登載於職務上所掌之公文書罪所用
      之ＮＯＫＩＡ牌行動電話一支（使用門號0000000
      000號）等物。另於同日夜間二十時三十分許，在臺中
      縣潭子鄉○○○街四十三巷一一八號查獲戊○○。至查獲
      止，丙○○、戊○○各獲利一萬元。
二、案經臺中市警察局第四分局及法務部調查局臺中市調查站報
    請臺灣臺中地方法院檢察署檢察官偵查起訴。
    理  由
一、訊據上訴人即被告丙○○除辯稱並非事先約定由戊○○負責
    找尋人頭丈夫，而是在一次見面聊天機會中，戊○○與乙○○一起來，聊天過程中，乙○○知道有此賺錢門路，表示可
    充當人頭丈夫，另李春蘭入境後辦理戶籍登記手續，伊沒有
    共同前往云云外，其餘事實均坦承不諱；次訊據上訴人即被
    告戊○○除坦承有分到李春蘭賣淫所得一情外，其餘犯行均
    予以否認，並辯稱伊是到要去機場接李春蘭時，才參與本件
    計畫云云；復訊據上訴人即被告乙○○對於上開犯罪事實均
    坦認不諱。惟查：上開事實業據被告丙○○、戊○○、乙○○於原審坦白承認（原審卷第八八頁），並經證人李春蘭於
    警詢及偵查中證陳明確（證人李春蘭於警詢、偵查之陳述未
    經當事人於言詞辯論終結前聲明異議，視為同意作為證據，
    且其陳述並無不當取供之情形，本院審酌其上開陳述作成時
    之情況，並無不宜做為證據之情事，依刑事訴訟法第一百五
    十九條之五規定，自具有證據能力）。且有記載李春蘭地址
    帳號之便條紙、記載乙○○大陸花費便條紙、李春蘭中華民
    國臺灣地區入出境許可證影本、中華人民共和國結婚證影本
    、入出國及移民署旅客證件留存收據影本、海基會11.（
    95）中核字第071056號證明、中華人民共和國廣西省壯族自
    治區桂林市公證處10.（2006）桂桂證字第1480號公證書
    、名片影本、李春蘭大頭照片影本、現場圖、照片、個人入
    出境端末查詢報表、大陸配偶新舊制比較及申請流程圖、臺
    中縣潭子鄉戶政事務所4.20.中縣潭戶字第0960001140號函
    暨檢附之乙○○與大陸女子李春蘭結婚登記申請書、海基會
    證明、桂林市公證處公證書、內政部入出國及移民署5.1.
    移署資處雲字第09610054850號函暨所檢送之乙○○、李春
    蘭入出國日期證明書、台中縣警察局豐原分局12.14.函、臺
    中縣警察局豐原分局訪查紀錄表、李春蘭大陸地區人民入出
    臺灣地區申請書、大陸地區人民進入臺灣地區保證書、台中
    縣專勤面談結果建議表、面談紀錄、面談結果建議表、內政
    部入出國及移民署面談紀錄附卷可稽；且有扣案如附表所示
    之物可資佐證。次查，臺灣地區與大陸地區人民關係條例第
    七十九條第一項處罰違反同條例第十五條第二款所定使大陸
    地區人民非法進入臺灣地區罪，凡非經合法手續進入者皆包
    含之，故使大陸地區人民以假結婚真入境之脫法方式，進入
    臺灣地區，即該當本罪，自不以偷渡進入為限（參最高法院
    著有九十年度臺上字第三一八○號、九十二年度臺上字第四
    ○號判決要旨），又按臺灣地區人民與大陸地區人民結婚之
    方式及其他要件，依行為地之規定，臺灣地區與大陸地區人
    民關係條例第五十二條第一項定有明文，而大陸地區現施行
    之中華人民共和國民法通則第五十八條第一項第四款則規定
    ：「惡意串通，損害國家、集體或第三人利益之行為無效。
    」，依此說明，可知依大陸地區法律在大陸地區假結婚係屬
    無效，而被告乙○○係在臺灣地區設有戶籍之臺灣地區人民
    ，李春蘭則為大陸地區人民，其等在大陸地區廣西省桂林市
    雖曾為結婚登記，實則彼等並無結婚之真意，參之前揭法律
    規定，依行為地即大陸地區之法律規定，被告乙○○及李春
    蘭之婚姻，應屬無效婚姻無疑。又查，本院審理時，被告戊○○之選任辯護人聲請詰問證人即共同被告丙○○，丙○○
    雖證稱：「（就本件大陸女子李春蘭進入臺灣地區，戊○○
    如何參與，請敘述之？）因為我之前有向戊○○借錢，在李
    春蘭要進入臺灣當天，我請戊○○開車去載李春蘭，在車上
    戊○○向我提起我欠他的錢何時償還，我告訴他我無法還錢
    ，不然就當作是投資，等李春蘭去上班時賺錢時，我們所得
    一人一半」、「（你之前向戊○○借錢，你有告訴他借錢的
    目的嗎？）沒有，他是陸續借我的，我沒有告訴他」等語。
    然被告戊○○於偵查中已坦稱：「你跟丙○○共同出資多少
    錢引進李春蘭來台賣淫？）我出一半的錢˙˙˙」、「你跟
    丙○○是在何時開始起意要非法引進大陸女子來台賣淫？）
    差不多就是在跟乙○○談起的那段期間，談好後他們就一起
    去辦手續」、「（從何時起陸續支付款項給丙○○？）差不
    多在乙○○出國前我就陸續出資給丙○○支付款項」等語（
    偵字第八七七四號卷第五三、五四頁）；且被告丙○○於偵
    查中亦稱：「（你跟戊○○各出資〈誤寫為租〉多少錢引進
    李春蘭？）九萬元」等語（偵字第八七七四號卷第六二頁）
    ，足徵證人丙○○於本院前開所證，係事後迴護被告戊○○
    之詞，不足採信。本案事證已臻明確，被告丙○○、戊○○
    部分所辯，均係事後卸責之詞，不足採信。被告永松、戊○○及乙○○等犯行洵堪認定，應予依法論科。
二、論罪科刑理由：
（一）就犯罪事實一部分：
      被告永松、戊○○、乙○○此部分所為，係犯臺灣地區與
      大陸地區人民關係條例第七十九條第一項之違反同法第十
      五條第一款之不得使大陸地區人民非法進入臺灣地區之規
      定之罪、刑法第二百十六條、第二百十四條之行使使公務
      員登載不實之文書罪。公訴意旨雖認被告三人就使大陸地
      區人民非法進入臺灣地區犯行部分，認係犯臺灣地區與大
      陸地區人民關係條例第七十九條第二項之罪。然該條例第
      七十九條第二項所稱之利益，應係指將大陸地區人民帶進
      台灣地區之行為而獲有利益，而刑法第二百三十一條第一
      項之規定所稱之利益，則係指使男女與他人為性交或猥褻
      之行為，而引誘、容留或媒介而獲得之利益，二者應有區
      別。被告乙○○為圖每月三萬元之利益，而充當人頭丈夫
      ，然該利益乃乙○○利用其未婚之身分，辦理假結婚，所
      取得之報酬，應為出賣未婚身份而為假丈夫及將來可能面
      臨刑事訴追風險暨可能面臨婚姻訴訟之代價，該項代價與
      使大陸地區人民非法進入台灣地區之對價而有營利之意圖
      有別。另被告丙○○與戊○○所圖得之利益係將來李春蘭
      從事賣淫所得分取之利益，亦非因李春蘭進入台灣地區而
      直接獲有利益。公訴人認被告三人係共犯上開條例第七十
      九條第二項之罪，尚有誤會，起訴法條應予變更。被告等
      所為使公務員登載不實之低度行為，為其行使之高度行為
      所吸收，不另論罪。被告丙○○、戊○○、乙○○與李春
      蘭間，就行使使公務員登載不實文書罪部分，互有犯意聯
      絡及行為分擔，均為共同正犯。而被告丙○○、戊○○、
      乙○○則就上開違反不得使大陸地區人民非法進入臺灣地
      區之規定之罪部分，有犯意聯絡及行為分擔，均為共同正
      犯。
（二）就犯罪事實二部分：
      被告丙○○、戊○○與乙○○亦均明知乙○○與大陸地區
      成年女子李春蘭並無結婚之真意，而共同謀議以假結婚方
      式，向潭子鄉戶政事務所辦理結婚之戶籍登記，經戶政機
      關將該不實之事項登載於業務上所掌之公文書，自足以生
      損害於戶政機關對戶籍資料管理之正確性。核被告丙○○
      、戊○○、乙○○此部分所為，係另犯刑法第二百十四條
      之明知為不實之事項，而使公務員登載於職務上所掌之公
      文書罪。被告丙○○、戊○○、乙○○與李春蘭間，就上
      揭使公務員登載不實文書罪部分，互有犯意聯絡及行為分
      擔，均為共同正犯。
（三）就犯罪事實三部分：
      被告丙○○、戊○○以意圖使女子與他人為性交之行為，
      而媒介、容留以營利，核其二人所為，均係犯刑法第二百
      三十一條第一項之以意圖使女子與他人為性交，而容留以
      營利罪。其媒介後復容留女子與男客為性交之行為，其媒
      介之低度行為應為容留之高度行為所吸收，不另論罪。被
      告丙○○、戊○○與「蔡姐」就上開妨害風化之犯行，彼
      此間有犯意聯絡及行為分擔，均為共同正犯。
（四）被告丙○○為累犯：
      丙○○前於九十二年間因妨害風化案件，經原審法院以九
      十二年度訴字第一四○○號判決判處有期徒刑三月確定，
      於九十二年九月十八日易科罰金執行完畢之事實，有台灣
      高等法院被告前案紀錄表在卷可按。其於刑之執行完畢後
      五年以內故意再犯本件有期徒刑以上之刑之以上四罪，均
      為累犯，應依法加重其刑。
（五）數罪併罰：
      被告丙○○、戊○○就上揭犯罪事實一部分，所犯之違反
      不得使大陸地區人民非法進入臺灣地區之規定之罪、刑法
      第二百十六條、第二百十四條之行使使公務員登載不實文
      書罪，就犯罪事實二部分，所犯之刑法第二百十四條之使
      公務員登載不實文書罪，就犯罪事實三部分所犯之刑法第
      二百三十一條第一項之以意圖使女子與他人為性交，而容
      留以營利罪等四罪間；被告乙○○就上揭犯罪事實一部分
      ，所犯之違反不得使大陸地區人民非法進入臺灣地區之規
      定之罪、刑法第二百十六條、第二百十四條之行使使公務
      員登載不實文書罪，及犯罪事實二部分所犯之刑法第二百
      十四條之使公務員登載不實文書罪等三罪間，犯意各別，
      行為不同，均應分論併罰。
（六）撤銷原判決之理由：
      原審認被告等犯罪事證明確，予以論罪科刑，固非無見。
      惟被告等使大陸地區女子李春蘭非法進入台灣地區，所為
      係犯臺灣地區與大陸地區人民關係條例第七十九條第一項
      之罪，原判決認被告等係犯同條第二項之罪，已有未洽。
      又被告丙○○為累犯，原審未予認定致未加重其刑，亦有
      未合。再被告等行使「大陸地區人民進入臺灣地區保證書
      」，足以生損害於警察機關對於大陸地區人民與臺灣地區
      人民婚姻狀況管理之正確性及入出境管理機關對於大陸地
      區人民申請入境臺灣地區許可之正確性；另使戶政事務所
      承辦人員登載不實於職務上所掌之戶籍登記簿、戶口名簿
      上，足以生損害於潭子鄉戶政事務所對於戶籍管理之正確
      性，均係生損害於「公眾」，乃原判決主文竟記載足以生
      損害於「他人」，亦有主文與事實理由矛盾之違法。又原
      判決論處被告三人罪刑，對於卷內文書證據竟無一引用，
      亦有未合。另扣押之被告戊○○所有電話簿一本，被告戊○○陳稱該電話簿伊從八十幾年使用至今，其內並無與本
      案有關之任何記載等語，經本院當庭勘驗該電話簿紙張泛
      黃陳舊，並無相關時間之記載，經記明筆錄可稽，自難認
      該簿冊係供犯罪之用，原審予以諭知沒收，亦有未當。再
      公訴意旨並未記載被告等向入出國及移民署申辦李春蘭之
      入境手續時，有使該署公務員為不實登載，及其後使李春
      蘭持登載不實之中華民國臺灣地區入出境許可證向不知情
      之高雄小港國際機場驗關人員行使等節，此觀起訴書記載
      ：「其後乙○○再持上開大陸地區人民進入臺灣地區保證
      書，前往內政部入出國及移民署台中服務站，填具大陸地
      區人民進入臺灣地區申請書，持以行使，辦理李春蘭入境
      面談事宜˙˙˙李春蘭並通過面談實質審查後˙˙˙」等
      語即明。乃原判決理由三竟稱：「公訴意旨另以：被告丙○○、戊○○、乙○○與李春蘭謀議後，基於行使明知為
      不實之事項而使公務員登載於職務上所掌之公文書之犯意
      聯絡，於九十五年十一月二十三日填具大陸地區人民進入
      臺灣地區申請書，及檢具上開大陸地區人民進入臺灣地區
      保證書、戶籍謄本等資料，向入出國及移民署以配偶來臺
      探親為由，申請大陸地區成年女子李春蘭入境而行使之，
      以辦理李春蘭入境面談事宜，致該管公務員不知有偽，而
      使李春蘭於九十六年三月十七日以配偶探親名義，持前開
      登載不實之中華民國臺灣地區入出境許可證等資料向不知
      情之高雄小港國際機場驗關人員行使，而利用不知情之公
      務員所核發之形式合法之不實文書，掩飾不法之方式，非
      法進入臺灣地區，足以生損害於入出境管理局對人民入出
      境管理之正確性等語。因認被告就此部分，亦涉犯刑法第
      二百十六條、第二百十四條之行使使公務員登載不實之文
      書罪嫌云云」，並就該部分論述被告等所為尚不成立犯罪
      ，然不為被告等無罪諭知之旨，亦顯有未當。被告等關於
      違反不得使大陸地區人民非法進入臺灣地區之規定之罪部
      分，認並非即於營利之意圖，所為之指摘為有理由，至其
      餘或否認部分犯行，或對於部分犯罪情節有所辯解，或認
      原審量刑過重云云，則均無可取。原判決既有上述可議之
      處，自屬無可維持，應由本院將原判決撤銷改判。
（七）量刑審酌：
      爰審酌被告丙○○、戊○○、乙○○使大陸地區成年女子
      以假結婚方式非法來臺，手段尚屬平和，丙○○、戊○○
      媒介容留為性交之女子僅一人，丙○○、戊○○於本院坦
      承部分犯行，乙○○坦承犯行，並就被告三人參與犯罪程
      度之情節輕重等一切情狀，分別量處如主文第二、三項所
      示之宣告刑。又被告等行為後，為紀念解除戒嚴二十週年
      ，予罪犯更新向善之機，而制訂「中華民國九十六年罪犯
      減刑條例」，經總統於九十六年七月四日公布，並於同月
      十六日施行，被告等犯罪時間在九十六年四月二十四日以
      前，所犯合於「中華民國九十六年罪犯減刑條例」第二條
      第一項第三款規定之減刑條件，應依法各減其宣告刑之二
      分之一。至扣案如附表編號１至６所示之物，係被告丙○○所有，供被告丙○○、戊○○及乙○○犯違反不得使大
      陸陸地區人民非法進入臺灣地區罪所用之物；附表編號３
      、６、７所示之物，分係被告丙○○、共犯李春蘭所有，
      供被告丙○○、戊○○及乙○○犯刑法第二百十六條、第
      二百十四條之行使使公務員登載不實之文書罪（行使保證
      書）所用，及犯刑法第二百十四條使公務員登載不實之文
      書罪（戶籍登記）所用之物；扣案如附表編號３、６、８
      所示之物，分係被告丙○○、「蔡姐」所有，供被告丙○○、戊○○犯刑法第二百三十一條第一項之罪所用之物，
      均據被告丙○○於警詢、偵查、原審供明。以上均依刑法
      第三十八條第一項第二款之規定宣告沒收之。至上開ＡＬ
      ＣＡＴＥＬ行動電話一支，其內之0000000000
      號行動電話ＳＩＭ卡一張、ＮＯＫＩＡ行動電話一支，其
      內之0000000000號行動電話ＳＩＭ卡一張，雖
      係供犯罪所用之物，然該扣案ＳＩＭ卡係該發卡之電信公
      司所有之物（按依國內電信公司之一般定型化契約之約定
      ，該ＳＩＭ卡之所有權乃屬電信公司所有，持用人僅取得
      使用權），既非屬被告丙○○或共犯李春蘭所有，又非屬
      違禁物，即核與沒收之要件不符，自不得為沒收之宣告。
      另查扣之戊○○電話簿一本、行動電話一支、名片一張、
      帳冊一本等物，被告戊○○否認係供犯罪之用，又查無證
      據足以證明係供被告等犯罪之用，爰不為沒收之諭知，均
      附予敘明。
據上論結，應依刑事訴訟法第三百六十九條第一項前段、第三百
六十四條、第二百九十九條第一項前段、第三百條，臺灣地區與
大陸地區人民關係條例第七十九條第一項，刑法第十一條前段、
第二十八條、第二百十六條、第二百十四條、第二百三十一條第
一項、第四十七條第一項、第五十一條第五款、第三十八條第一
項第二款，刑法施行法第一條之一第一項、第二項，中華民國九
十六年罪犯減刑條例第二條第一項第三款、第七條、第十條第一
項，判決如主文。
本案經檢察官甲○○到庭執行職務。
中　　華　　民　　國　　96　　年　　12　　月　　27　　日
            刑事第四庭    審判長法　官  洪  耀  宗
                                法　官  陳  欣  安
                                法　官  江  德  千
上列正本證明與原本無異。
違反臺灣地區大陸地區人民關係條例罪、圖利使人為性交罪部分
得上訴。其餘不得上訴。
如不服本判決應於收受送達後十日內向本院提出上訴書狀，其未
敘述上訴之理由者並得於提起上訴後十日內向本院補提理由書 (
均須按他造當事人之人數附繕本)。
                                書記官  吳  麗  琴
中　　華　　民　　國　　96　　年　　12　　月　　27　　日
附錄本案論罪科刑法條全文：
臺灣地區與大陸地區人民關係條例第79條
（罰則）
違反第 15 條第 1 款規定者，處 1 年以上 7 年以下有期徒刑，
得併科新臺幣一百萬元以下罰金。
意圖營利而犯前項之罪者，處 3 年以上 10 年以下有期徒刑，得
併科新臺幣五百萬元以下罰金。
臺灣地區與大陸地區人民關係條例第15條
（禁止行為）
下列行為不得為之：
一  使大陸地區人民非法進入臺灣地區。
刑法第214條
（使公務員登載不實罪）
明知為不實之事項，而使公務員登載於職務上所掌之公文書，足
以生損害於公眾或他人者，處3年以下有期徒刑、拘役或5百元以
下罰金。
刑法第216條
（行使偽造變造或登載不實之文書罪）
行使第 210 條至第 215 條之文書者，依偽造、變造文書或登載
不實事項或使登載不實事項之規定處斷。
刑法第231條第1項
（圖利使人為性交或猥褻罪）
意圖使男女與他人為性交或猥褻之行為，而引誘、容留或媒介以
營利者，處5年以下有期徒刑，得併科10萬元以下罰金。以詐術
犯之者，亦同。
附表
┌───┬──────┬────┬─────────┬───────┐
│編號  │名稱        │所有人  │沒收理由          │沒收依據      │
│      │            │        │                  │              │
├───┼──────┼────┼─────────┼───────┤
│ 1    │李春蘭大頭  │丙○○  │供犯罪所用        │刑法第三十八條│
│      │照相片二張  │        │                  │第一項第二款  │
├───┼──────┼────┼─────────┼───────┤
│ 2    │乙○○名片  │丙○○  │供犯罪所用        │刑法第三十八條│
│      │一張        │        │                  │第一項第二款  │
├───┼──────┼────┼─────────┼───────┤
│ 3    │筆記本一本  │丙○○  │供犯罪所用        │刑法第三十八條│
│      │            │        │                  │第一項第二款  │
├───┼──────┼────┼─────────┼───────┤
│ 4    │記載李春蘭地│丙○○  │供犯罪所用        │刑法第三十八條│
│      │址帳號之便條│        │                  │第一項第二款  │
│      │紙一張      │        │                  │              │
├───┼──────┼────┼─────────┼───────┤
│ 5    │乙○○大陸地│丙○○  │供犯罪所用        │刑法第三十八條│
│      │區花費便條紙│        │                  │第一項第二款  │
│      │一張        │        │                  │              │
├───┼──────┼────┼─────────┼───────┤
│ 6    │ＡＬＣＡＴＥ│丙○○  │供犯罪所用        │刑法第三十八條│
│      │Ｌ行動電話一│        │                  │第一項第二款  │
│      │支          │        │                  │              │
├───┼──────┼────┼─────────┼───────┤
│ 7    │ＮＯＫＩＡ行│李春蘭  │供犯罪所用        │刑法第三十八條│
│      │動電話一支  │        │                  │第一項第二款  │
├───┴──────┼────┼─────────┼───────┤
│ 8    │ＱＫ牌保險套│蔡  姐  │供犯罪所用        │刑法第三十八條│
│      │六十六個    │        │                  │第一項第二款  │
└───┴──────┴────┴─────────┴───────┘
